【裁判字號】    90,易,2074
【裁判日期】    900718
【裁判案由】    電子遊戲場業管理條例
【裁判全文】
臺灣板橋地方法院刑事判決                          九十年度易字第二０七四號
    公  訴  人  臺灣板橋地方法院檢察署檢察官
    被      告  甲○○
右列被告因違反電子遊戲場業管理條例等案件，經檢察官提起公訴（九十年度偵字第
七七八六號），本院判決如左：
    主  文
甲○○共同違反未依電子遊戲場業管理條例規定辦理營利事業登記，不得經營電子遊
戲場業之規定，處拘役貳拾日，如易科罰金，以佰元折算壹日。扣案之電動賭博機
具小瑪莉變異體（金錢豹）、霹靂火各壹台、象棋麻將貳台（共含ＩＣ板肆塊）、新
台幣貳仟陸佰玖拾元及彩票捌佰張均沒收。
    事  實
一、甲○○明知未依電子遊戲場業管理條例規定辦理營利事業登記者，不得經營電子
    遊戲場業，竟與不詳姓名年籍綽號「阿發」之成年男子共同基於犯意之聯絡，未
    經辦理營利事業登記，即自民國九十年四月十七日起，由甲○○提供其所經營設
    址臺北縣五股鄉○○路十六巷二號「逸勝商店」之公眾得出入之場所供「阿發」
    擺設利用電子操縱以顯示聲光影像、圖案、動作之電子遊戲機具小瑪莉變異體（
    金錢豹）、霹靂火各一台、象棋麻將二台（共含ＩＣ板四塊），供不特定顧客投
    幣把玩而經營電子遊戲場業，同時並與「阿發」共同基於概括犯意之聯絡，利用
    前開電子遊戲機具作為電動賭博機具，連續多次與不特定之賭客賭博財物。其賭
    博方式係由參與賭博之人每次以新台幣（下同）十元硬幣投注，可押注二次，押
    中贏得分數後，可自機具內取得所退出之彩票（每張五分），再以每二張彩票向
    甲○○兌換店內之鑰匙圈或小玩具一個（起訴書誤載為兌換金錢），如未押中則
    賭資歸甲○○與「阿發」朋分。迄於同年月二十一日晚上九時許，經警在上址商
    店內當場查獲，並扣得電動賭博機具小瑪莉變異體（金錢豹）、霹靂火各一台、
    象棋麻將二台（共含ＩＣ板肆塊）及機具內之賭資二千六百九十元、彩票八百張
    。
二、案經臺北縣警察局蘆洲分局報請臺灣板橋地方法院檢察署檢察官偵查起訴。
    理  由
一、右揭事實，業據被告甲○○於本院審理中坦承不諱，並有電動賭博機具小瑪莉變
    異體（金錢豹）、霹靂火各一台、象棋麻將二台（共含ＩＣ板肆塊）及機具內之
    賭資二千六百九十元、彩票八百張扣案可資佐證。其雖另辯稱：經營之時間只有
    三天，且綽號「阿發」之人擺設機具時曾告知機具只會掉彩票下來，而不會掉錢
    ，不會構成賭博云云，惟被告於警訊及偵查中均供稱，係自九十年四月十七日起
    開始營業，迄查獲日止，其營業期間顯然不只三天，而顧客既可於把玩機台獲得
    分數後，取得彩票，再以彩票兌換店內物品，此種方式，與賭博罪之構成要件該
    當，所辯自不足採信。另被告於警訊時固亦供稱：顧客贏得分數後，可由退幣口
    取得現金，然而證人即獲案員警乙○○、詹泉任於本院審理中證稱：彩票係在機
    具內查扣的等情，則被告於本院審理中所供顧客贏得分數後可自機具內取得所退
    出之彩票應與事實相符，堪予採信，難謂顧客可自退幣口直接取得現金，足認本
    件賭博方式，並非令顧客以贏得分數換取現金，而係兌換店內物品。罪證明確，
    被告犯行洵堪認定。
二、按未依電子遊戲場業管理條規定辦理營利事業登記者，不得經營電子遊戲場業，
    該條例第十五條定有明文，查被告未經辦理營利事業登記，即與綽號「阿發」之
    成年男子共同擺設電子遊戲機具，供不特定顧客投幣把玩而經營電子遊戲場業，
    核此部分所為，係觸犯同條例第二十二條之反未依電子遊戲場業管理條例規定辦
    理營利事業登記，不得經營電子遊戲場業之規定罪；又被告同時利用所擺設之電
    子遊戲機具作為電動賭博機具，與不特定之賭客賭博財物，核此部分所為，則係
    觸犯刑法第二百六十六條第一項前段之在公眾得出入之場所賭博財物罪。而被告
    與「阿發」間，就所犯上開二罪，有犯意之聯絡及行為之分擔，均為共同正犯，
    公訴人未論「阿發」為共同正犯，容有未洽。另被告先後多次賭博犯行，時間緊
    接，所犯又係構成犯罪要件相同之罪名，顯係基於概括犯意為之，為連續犯，應
    依刑法第五十六條規定以一罪論，並加重其刑。再被告所犯上開二罪，係以一營
    業行為同時觸犯之，為想像競合犯，應依刑法第五十五條規定，從一重之違反未
    依電子遊戲場業管理條例規定辦理營利事業登記，不得經營電子遊戲場業之規定
    罪處斷。爰審酌被告之品行、智識程度、未經辦理營利事業登記經營電子遊戲場
    ，並以之供人賭博，敗壞社會風氣及影響社會秩序，惟被告所擺設之機具僅四台
    ，經營之時間又短，情節尚輕，以及被告犯罪後之態度等一切情狀，量處如主文
    所示之刑，以示懲儆，並諭知易科罰金之折算標準。至扣案之上開電動賭博機具
    共四台（共含ＩＣ板四塊），係當場賭博之器具，而機具內之賭資二千六百九十
    元及彩票八百張，為在賭檯之財物，均應依刑法第二百六十六條第二項規定宣告
    沒收。
據上論斷，應依刑事訴訟法第二百九十九條第一項前段，電子遊戲場業管理條例第二
十二條，刑法第十一條前段、第二十八條、第五十六條、第二百六十六條第一項前段
、第二項、第五十五條、第四十一條第一項前段，罰金罰鍰提高標準條例第一條前段
、第二條，判決如主文。
本案經檢察官陳銘祥到庭執行職務。
中      華      民      國       九十       年     七     月    十八    日
                                      臺灣板橋地方法院刑事第三庭
                                          法  官  趙  義  德
右正本證明與原本無異。
如不服本判決應於送達後十日內向本院提出上訴狀。
                                          書記官  張  慧  玲
中      華      民      國       九十       年     七     月   二十三   日
附錄本案論罪科刑法條全文：
電子遊戲場業管理條例第十五條：
未依本條例規定辦理營利事業登記者，不得經營電子遊戲場業。
電子遊戲場業管理條例第二十二條：
違反第十五條規定者，處行為人一年以下有期徒刑、拘役或科或併科新台幣五十萬元
以上二百五十萬元以下罰金。
刑法第二百六十六條第一項：
在公共場所或公眾得出入之場所賭博財物者，處一千元以下罰金，但以供人暫時娛樂
之物為賭博者，不在此限。


司法院資訊處製作；財團法人民間司法改革基金會備份。
